【裁判字號】    97,消債更,128
【裁判日期】    980313
【裁判案由】    聲請更生程序
【裁判全文】
臺灣彰化地方法院民事裁定           97年度消債更字第128號
聲  請  人  甲○○原名蔡秀枝.
                        號
代  理  人  蘇若龍律師
上列當事人聲請消費者債務清理事件，本院裁定如下：
    主  文
債務人甲○○自中華民國九十八年三月十三日下午四時起開始更
生程序。
命司法事務官進行本件更生程序。
    理  由
一、按法院開始更生程序之裁定，應載明其年、月、日、時，並
    即時發生效力。次按法院裁定開始更生或清算程序後，得命
    司法事務官進行更生或清算程序，必要時得選任律師、會計
    師或其他適當之自然人或法人為監督人或管理人，消費者債
    務清理條例第45 條第1項、第16條第1項定有明文。
二、本件聲請人即債務人主張：其有不能清償之虞之情事，前曾
    提出債權人清冊，以書面向最大債權金融機構台新國際商業
    銀行股份有限公司（下稱台新銀行），依「中華民國銀行公
    會會員辦理消費金融案件無擔保債務協商機制」，請求共同
    協商債務清償方案，並於民國95年3月23日協商成立，約定
    自95年8月份起，分80期，利率3.88%，每月10日應繳金額新
    臺幣（下同）42,954元。惟債務人每月之薪資收入僅約24,6
    55元，每個月依協商條件應清償之金額已高於每月收入，此
    外還需支應自己日常生活中不可避免之開銷，如房貸、交通
    費、膳食費、天然氣費、水費費等，是以聲請人每月約24,6
    55元之薪資收入，聲請人實已無法繼續依協商條件每月清償
    42,954元，故聲請人有因不可歸責於己之事由致履行顯有重
    大困難之情事。又債務人無擔保或無優先權之債務總額未逾
    12,000,000元，復未經法院裁定開始清算程序或宣告破產，
    爰向本院聲請更生等語。
三、經查，債務人所主張之上開事實，業據提出債權人清冊、95
    年協商成立協議書影本、財產及收入狀況說明書、個人日常
    生活支出明細表、戶籍謄本、全國財產稅總歸戶財產查詢清
    單、財政部臺灣省中區國稅局95、96年度綜合所得稅各類所
    得資料清單、財團法人聯合徵信中心資料、薪資轉存摺、支
    出證明收據等件為證，核無不合。又依據最大債權金融機構
    台新銀行具狀表示，債務人先前繳款雖尚屬正常，但於繳納
    至97年3月後已因無力繳納而毀諾，顯見債務人確已無法再
    依原協商條件履行。此外，本件復查無債務人有消費者債務
    清理條例第6條第3項、第8條或第46條各款所定駁回更生聲
    請之事由存在，則債務人聲請更生，應屬有據，並依上開規
    定命司法事務官進行本件更生程序，爰裁定如主文。
中    華    民    國    98    年    3     月    13    日
              民事第一庭    法      官  康弼周
本件不得抗告
本裁定已於98年3月13日下午4時公告。
中    華    民    國    98    年    3     月    13    日
                            書  記  官  林文斌


司法院資訊處製作；財團法人民間司法改革基金會備份。
